臺灣高等法院刑事判決
109年度上易字第1900號
上  訴  人  
即  被  告  彭偉明
上列上訴人因恐嚇（取財）案件，不服臺灣臺北地方法院109年
度易字第491號，中華民國109年9月1日第一審判決（起訴案號：
臺灣臺北地方檢察署109年度偵字第12385號），提起上訴，本院
判決如下：
    主  文
上訴駁回。
    事  實
一、甲○○於民國109年3月間，在臺中市崇德路某十字路口，與綽
    號「阿六」之成年男子相見面，得知「阿六」以不詳方式取
    得從事演藝工作之洪○○（藝名張○○）所遺失蘋果廠牌手機1 
    支（含SIM 卡），其內有洪女與其前男友性愛私密影像，萌
    生不法所有之念，基於恐嚇取財之犯意，由「阿六」及其同
    夥接續於109年3月4日、3月6日、3月7日，使用如附表一編
    號1至4用所示之預付卡門號，電聯或傳送如附表一編號1至4
    聯繫內容欄所示言語或簡訊，甚而傳送私密影像擷圖，要求
    洪女支付金錢，洪女不願付錢贖回親熱影像等情，兩人商議
    後，甲○○基於相續共同恐嚇取財之犯意，聯繫不知情之廖丞
    逢，由廖丞逢於109 年3 月12日、3月13日，先後駕駛000-0
    000車號自用小客車、0000-00 車號自用小客車，搭載甲○○
    ，沿臺中市○○道路○○道○號及國道三號高速公路行駛時，傳
    送如附表一編號5 至6所示簡訊，要脅洪女給付新臺幣（下
    同）1,000 萬元、1,200 萬元，或先給付300 萬元、其餘金
    額另行商議，買回含有洪女性愛影片之手機，否則將洪女親
    密影像曝光予親友或媒體，造成洪女身敗名裂，嚴重影響洪
    女演藝事業，以此加害洪女名譽及演藝工作相恐嚇，致洪女
    心生畏懼，藉故拖延，並報警處理，「阿六」一夥續於109
    年3月20日發送如附表一編號7所示簡訊恐嚇索財，警方據報
    循線追查，於109 年4 月23日下午4 時許，持檢察官拘票及
    原審搜索票，至臺中市○○區甲○○住處，拘提甲○○到案，扣得
    如附表二編號1所示0000000000門號手機，甲○○因而未能遂
    行其不法取得財物
　　之目的。
二、案經洪女訴由臺北市政府警察局大安分局報請臺北地檢檢察
    官偵查起訴。
    理  由
一、上訴人即被告甲○○上訴要旨
    被告雖有恐嚇行為，但僅係受人之託辦事，欠缺不法所有之
    意圖，而附表一所示之譯文及簡訊，僅其中編號5、6為被告
    所傳送，其餘與被告無關，被告不應負全部刑事責任。
二、恐嚇取財要件之說明
　　刑法第346條恐嚇取財罪，以行為人所為不法之惡害通知達
    到被害人，並足使其心生畏懼而交付財物為要件。此所稱「
    恐嚇」，祇須行為人足以使人心生畏怖之情事告知他人即為
    已足，其通知危害之方法並無限制，凡一切以直接言語、舉
    動，或其他足使被害人理解其意義之方法或暗示其如不從將
    加危害，而使被害人心生畏怖者，均應包括在內。而該言語
    或舉動是否足以使他人生畏怖心，應依社會一般觀念衡量之
    ，如行為人之言語、舉動，依社會一般觀念，均認係惡害之
    通知，而足以使人生畏怖心時，即可認屬恐嚇。
三、認定被告施用恐嚇手段之說明
  ㈠被告於警偵、原審及本院坦承有恐嚇告訴人洪女之行為。
  ㈡觀諸被告方面所傳訊之錄音譯文及簡訊內容，舉其大要，有
    ：「我說了我們買不只30（萬元），妳如果沒誠意我賠錢也
    跟妳玩，明天300（萬元），其他給妳時間。」、「妳日子
    很長賺錢機會還有，不要毀了妳自己。」、「等等傳一封簡
    訊給妳爸」、「我先放一段出來，加快妳的腳步，會讓妳加
    快腳步。」、「我先放一段在網路」、「我也配合幫妳宣傳
    ，沒關係或許妳想紅，我幫妳。」、「如果下週一沒有答覆
    ，那麼目前有2家記者願意收購影片。」、「等看新聞……等
    新聞跟國外色情網站」、「我們動作會越來越大，了不起我
    投資失敗，我讓妳身敗名裂。」等等，被告方面以傳送私密
    影片予告訴人之父親、置於網路任人觀覽、聯絡新聞媒體等
    方式，要脅告訴人，如果不從，將致告訴人身敗名裂，足徵
    被告自白施用恐嚇手段為真實。
　㈢告訴人於警詢證稱：我108 年4 月1 日凌晨1 時許，自臺北
    市大安區敦化南路一帶搭乘計程車返回○○區住處，同日上午
    起床時，發覺我手機遺失，因不清楚遺失在何處，我去申請
    補發手機門號SIM卡，後來我於109 年3 月4 日，有接到如
    附表一編號1內容之來電，對方知道我藝名，也知道我去年
    遺失手機內有與當時外國男友之親密影片，詢問我要以多少
    錢買回，我當下表示沒有錢，電話即被掛斷，當日傍晚他再
    打給我，但我不敢接聽，當天晚上9 時，我有接到如附表一
    編號2內容來電，對方表示影片係花錢買回，知我當時與外
    國男子見面時之穿著，所傳送影片擷圖女子確實是我本人，
    我遺失的手機確實有我跟當時外國男友之親密影片等語（偵
    字第12385號卷第112頁至第113頁）；於109年6月4日偵查庭
    證稱：該影片是我與前任外國男友性愛之自拍影片，因為我
    從事演藝工作，若影片外流將使我身心遭受極為嚴重之打擊
    ，我因此還辦理其他門號，從歹徒109年3月4日開始跟我聯
    絡後，我現在看到訊息傳來都會恐慌喘不過來等語（偵字第
    12385號卷第369頁）。告訴人作證表示其原手機內有性愛畫
    面，唯恐私密影片曝光，重傷演藝事業，至今仍害怕觀看手
    機訊息，是告訴人業已心生畏懼。
  ㈣我國民風保守，一般人認性行為乃極為私密之事，若非配偶
    、親密情侶，不會裸露自己身體隱私部位，或進行拍攝，倘
    暴露於眾，難免遭他人指指點點、品頭論足，尤其若為演藝
    、公眾人物，更容易遭媒體大篇幅披露報導，對個人形象、
    工作及前途打擊甚大，更有毀於一旦之可能，縱歷經數十年
    仍會提及之，陰影持續存在，依社會通念，公布性愛影片當
    使一般人感受到威脅而心生畏怖，自屬一種恐嚇之手段。
四、認定被告具有不法所有意圖之說明
　㈠被告於109年4月24日偵查庭供稱：「（你涉嫌向被害人洪女
    恐嚇取財，是否承認？）我承認」（偵字第12385號卷第227
    頁），同日羈押訊問庭供稱：「我（傳簡訊）是要嚇被害人
    」（聲羈卷第35頁），於原審109年7月28日辯論庭供稱：「
    （經過本院調查後，被告現對於檢察官起訴書所載之犯罪事
    實及罪名還有何意見?）我承認。」、「一般外面的債務是
    一半一半，本案我如果收到可以跟阿六一人15萬元。」（原
    審卷第436頁、第439頁），被告坦承以恐嚇手段要脅告訴人
    給付金錢。
  ㈡告訴人於警偵證稱：我於109 年3 月4 日，有接到如附表一
    編號1內容之來電，對方知道我藝名，詢問我要以多少錢買
    回，我當下表示沒有錢，電話即被掛斷，當日傍晚他再打給
    我，但我不敢接聽，當天晚上9 時，我有接到如附表一編號
    2內容來電，對方表示影片係花錢買回，甚至開口1,000 萬
    元，此後因我不敢再接聽電話；對方改傳簡訊，一開始要我
    支付1,000 萬元，後來金額不斷變動，要我先支付一筆錢，
    但我至今仍未付款等語（偵字第12385號卷第112頁至第114 
    頁、第367 頁至第368頁），指證被告方面要求鉅額金錢。
  ㈢依被告方面所傳訊之錄音譯文及簡訊內容，以109年3月4日首
    次聯繫為例，「妳有沒有錢那妳自己應該也知道」、「1,00
    0 萬是我們想要的數字」；以109年3月7日聯繫為例，「妳
    先處理一半，600 ，總數1200。」、「妳日子很長賺錢機會
    還有，不要毀了妳自己。」；以109年3月12日聯繫為例，「
    我說了我們買不只30，妳如果沒誠意我賠錢也跟妳玩，明天
    300 ，其他給妳時間。」、「300 先付後面再談，『我們團
    隊』對妳沒耐心了。」、「給妳一個虛擬貨幣帳號，妳去買
    。」、「電子錢包先去辦好」；以109年3月20日聯繫為例，
    「我會提供您usdt一個地址，您將usdt轉過來就可以。」、
    「如前面我所說之前妳都已答應300，妳是能立即處理，那
    我們現在所談的不應該低於這個金額。」、「收到款後手機
    我會安排讓妳拿」、「不要再跟我說20、50」。拾金不昧，
    為做人之基本道理，拾獲他人之物，可送交警局處理，亦可
    聯絡對方取回，依國人習慣，失主取回遺失物後，通常會表
    示相當之心意，本件告訴人手機，價值頂多數萬元，被告方
    面竟開價要求1,000萬元、1,200萬元，或先付300萬元前金
    等，否則將公布告訴人親熱影片，顯見被告有
　　不法所有之意圖。
  ㈣證人王遵富於109年5月28日警詢證稱：我與被告自90年認識
    ，被告在109 年2 月過年後某天晚上約我在民俗公園，手持
    1支蘋果手機，點開其中1個外國男子與我國女子性交之自拍
    影片給我看，稱女主角為模特兒，問我可否賺到錢，我詢問
    被告此影片中之男女雙方有無結婚，被告表示女方應該沒有
    ，但不知男方有無婚姻關係，我說倘雙方均未婚，要如何相
    處有何關係，但這種事情曝光，被道上人知道會傳得很難聽
    ，我表示不曾賺此種金錢，被告即稱要自己想辦法，隨後離
    去等語（偵字第12385號卷第356頁至第357 頁），指證被告
    先展示告訴人親熱畫面，隨後被告表示自己會想辦法賺錢，
    益徵被告有不法所有之意圖。
  ㈤證人廖丞逢於警偵及原審羈押訊問庭證稱：109 年3 月12日
    我駕駛000-0000車號自用小客車，在臺中市北屯區敦化路一
    帶接被告上車，後來有人拿預付卡給他，被告即要求我到處
    繞行，我先行駛在臺中市區內，再依被告指示在74號快速道
    路、高速公路到處亂繞，行抵臺中大里交流道時，被告表示
    手機已無餘額、要儲值以利上網，我便駛至大里某外勞雜貨
    店購買2 張儲值卡後，再利用國道三號高速公路北上，最終
    將被告送回原處後才離開，駕車繞行期間被告一直使用手機
    ；翌日（13日）被告又要求我載他，我便駕駛0000-00車號
    自用小客車去接被告，被告稱其與女友未和好，請我開車到
    處晃晃，我便開車上快速道路、接國道一號轉國道三號南下
    ，約同日晚上10時許，我送被告回原上車地點，這2天，被
    告一直專心傳送簡訊，我不知被告的計劃；某日被告在高速
    公路上丟東西，但我不知物品是何物，直到109 年4 月15日
    、16日在南投縣某車行與被告偶遇，被告稱其與朋友計劃一
    件事，但事情沒處理好，沒賺到錢，浪費了當時購買之預付
    卡與儲值卡等語（偵字第12385號卷第28頁至第32頁、第230
    頁至第231 頁、偵字第12386號卷第190 頁至第195 頁），
    並有證人廖丞逢使用車輛於109年3月12日行經臺中霧峰、新
    竹香山一帶，及109年3月13日行經臺中霧峰附近之00000000
    00門號通聯紀錄、對比位置、道路監視器翻拍照片等可資佐
    證。查民間放款，不論是一般借貸，或是高利放貸，債權人
    通常會要求對方簽立借據，甚至開立支票或本票，以保全自
    己債權，而欠債還錢，係債務人之義務，屬天經地義之事，
    債權人向債務人催討債務，可正大光明，不用加以隱瞞，避
    人耳目。被告雖稱其係幫「阿六」處理債務問題，然無法說
    明「阿六」與告訴人之債務細節，亦無法提出任何借據資料
    ，再依被告所傳簡訊，全未表明有關債務之隻字片語，僅一
    再要求告訴人買回私密影片，否則將傳送告訴人親友或轉售
    新聞媒體，另觀諸被告犯案過程，被告央請證人廖丞逢駕車
    在高速公路、快速道路上隨意繞行，意圖混淆發話地點，嗣
    為避免警方追查，被告於警偵陳稱：我將使用之手機及0000
    000000門號人頭卡折斷，隨機丟棄路邊（偵字第12385號卷
    第17 頁、第225 頁），顯與一般債權人要求債務人還款之
    情有別，尤見被告係利用性愛私密影片，恫嚇告
　　訴人索討金錢，主觀上具不法所有之意圖。
五、認定被告負全部刑事責任之說明
  ㈠共同實行犯罪行為，在合同意思範圍內，相互利用他人之行
    為，以達其犯罪之目的，原不必每一階段均參與，祇須分擔
    犯罪行為之一部，即應對於全部所發生之結果共同負責；而
    共同正犯之意思聯絡，不限於事前有所協議，於行為當時，
    基於相互之認識，以共同犯罪之意思參與者，亦無礙於共同
    正犯之成立；又「事中共同正犯」，即學說所謂之「相續的
    共同正犯」或「承繼的共同正犯」，乃指前行為人已著手於
    犯罪之實行後，後行為人中途與前行為人取得意思聯絡而參
    與實行行為而言。事中共同正犯是否亦須對於參與前之他共
    同正犯之行為負擔責任，學理上固有犯罪共同說（肯定）、
    行為共同說（否定）之爭議，但共同正犯之所以適用「一部
    行為全部責任」，即在於共同正犯間之「相互利用、補充關
    係」，若他共同正犯之前行為，對加入之事中共同正犯於構
    成要件之實現上，具有重要影響力，即他共同正犯與事中共
    同正犯對於前行為與後行為皆存在相互利用、補充關係，自
    應對他共同正犯之行為負責（最高法院102年度第14次刑事
    庭會議決議㈠參照）。
  ㈡被告於警偵、原審及本院均表示附表一編號5、6所示簡訊為
    其所傳送，復於109年4月24日偵查庭供稱：「（我109年3月
    12日、13日會傳簡訊給被害人是因為）『阿六』109年3月12日
    前幾天以微信聯絡我，我跟阿六見面後，他跟我說被害人的
    手機號碼是幾號，叫我跟被害人聯繫，問被害人要用多少錢
    把資料買回來。」、「阿六有跟我共犯此事」（偵字第1238
    5號卷第223頁至第224頁、第227頁），於109年6月5日偵查
    庭供稱：「他（阿六）叫我怎麼討我就照做，我確實有在那
    2天恐嚇被害人。」（偵字第12385號卷第385頁），足見被
    告109年3月12日、13日傳送簡訊予告訴人前，已知悉「阿六
    」及其同夥先前與告訴人索取金錢不成，其接續「阿六」之
    計劃，繼續要求告訴人花錢買回私密影像。另被告於109年4
    月23日警詢供稱：「（『阿六』會知道告訴人已經報案）是因
    為廖丞逢被抓之後打電話給我，事情出包了，我當然會讓事
    主知道。」、「（告訴人手機）以我所知在『阿六』這邊，我
    有告知警察在查了，所以他就將該手機摔了，他前幾天傳給
    我一張摔壞，表示是告訴人的。」（偵字第12385號卷第219
    頁），於109年4月24日偵查庭供稱：「我傳訊的內容我都有
    跟『阿六』講。」（偵字第12385號卷第224頁），於109年7月
    28日原審審判庭供稱：「（109年3月20日簡訊說到300萬元
    ，與我跟告訴人提到300萬元有關），『阿六』知道」（原審
    卷第439頁），則被告在109年3月12日、13日傳送簡訊予告
    訴人後，續由「阿六」及其同夥傳送告訴人之手機首頁及影
    像，要求支付金錢。綜上，本案係先由「阿六」一夥與告訴
    人相聯絡，嗣由被告向告訴人表示：「妳想好了嗎，最後一
    次通知妳？」繼續要求告訴人付款，見告訴人不願屈服，乃
    續由「阿六」一夥恐嚇要求告訴人支付錢財，則被告分工參
    與整體犯罪計劃，對恐嚇告訴人之相關過程有相當之認識，
    縱被告僅傳送附表一編號5、6即109年3月12日、13日之簡訊
    ，基於行為共同理論，仍應負完全
　　刑事責任。
六、論罪之說明
  ㈠被告基於不法所有之犯意，以不支付贖金，即將告訴人性愛
    畫面公諸於新聞或媒體，加害告訴人演藝事業或名譽之事相
    要脅，致告訴人心生畏懼，告訴人藉故拖延而未付款，被告
    取財犯行因而無法達成，核被告所為，係犯刑法第346 條第
    3項、第1 項恐嚇取財未遂罪。
　㈡被告前因詐欺案件，經臺中地院103 年度訴緝字第152 號判
    決判處有期徒刑7 月確定，於104 年7 月7 日縮短刑期執行
    完畢出監，此有本院被告前案紀錄表在卷可稽，被告受有期
    徒刑執行完畢，於5 年內故意再犯本件有期徒刑之罪，應論
    以累犯。本院參酌司法院釋字第775號解釋意旨，考量被告
    有多次妨害自由、詐欺等前科紀錄，其中於99年9月、100年
    3月，因犯恐嚇危害安全罪、強制罪，經臺中地院100年度易
    字第2478號判決判處應執行有期徒刑7月確定，又於105年8
    月因催討債務，不准被害人離開，觸犯強制罪，經彰化地院
    106年度易字第234號判決判處罪刑確定，一再涉及暴力犯罪
    ，而被告前案所犯詐欺罪，係參與詐欺集團擔任車手頭涉及
    財產犯罪，本應謹慎自制，發揮所長，尋找正當工作以維生
    計，卻變本加厲，再犯本件恐嚇取財犯行，以非法手段同時
    侵害他人意思決定自由及財產權，顯示被告有相當之反社會
    性格，刑罰反應力薄弱，為兼顧社會防衛之效果，依法加重
    其刑。
  ㈢被告已著手威嚇告訴人取財而未遂，屬未遂犯，依刑法第25
    條第2項規定，按既遂犯之刑減輕其刑。
  ㈣被告與綽號「阿六」及其同夥，就本件犯罪有犯意聯絡與行
    為分擔，應論以共同正犯。
七、原判決之評斷
    本院基上說明，認原審以被告罪證明確，援引現行刑法第34
    6條第3項、第1 項，論以恐嚇取財未遂罪（贅述新舊法之比
    較），在說明被告構成累犯加重其刑後，審酌被告與告訴人
    素不相識，在取得存有告訴人私密畫面之手機後，見告訴人
    從事演藝工作，有利可圖，與「阿六」及其他不詳成員相互
    謀議，利用傳送私密影片予告訴人親友觀覽，甚至交給色情
    網站、媒體記者報導等卑劣手法，向告訴人索討300 萬元至
    1,200 萬元不等之金錢，導致告訴人身心受有莫大壓力，更
    損及社會秩序安定及善良風氣，兼衡被告雖坦承恐嚇犯行，
    然否認具有不法所有意圖，更推卸附表一編號1 至4 、7 內
    容之責任，暨其他一切情狀，量處有期徒刑10月；另說明扣
    案如附表二編號1與「阿六」聯繫之行動電話（含000000000
    0門號SIM卡），係被告所有供本件犯罪所用，依法宣告沒收
    ，至於被告與告訴人聯繫之0000000000門號SIM卡，已遭被
    告毀損丟棄，編號2至5所示之行動電話，無證據證明與本案
    有關，均不予宣告沒收。原審判決已敘述所憑證據、認定理
    由及量刑依據，其認定事實、適用法律，核無不
　　合，所量處之刑，無違罪刑相當法則。
八、被告上訴之評斷
    被告上訴，否認恐嚇取財犯行，或稱其欠缺不法所有意圖，
    或稱附表一編號1至4、7錄音譯文及簡訊與被告無涉等語。
    然被告確與「阿六」及其他不詳成員相互謀議或相互利用，
    以公開告訴人私密性愛影片為由，分工傳送附表一通話及簡
    訊，要脅告訴人支付金錢贖回，被告與「阿六」等人所為構
    成共同恐嚇取財未遂罪，所辯何以不足採信，業經本院一一
    說明、指駁如前，被告上訴所指，無非係就原審依職權所為
    取捨及心證形成之事項，再事爭執，並未提出新證據供本院
    調查審酌，其上訴為無理由，應予駁回。
據上論斷，應依刑事訴訟法第368條，判決如主文。
本案經檢察官戚瑛瑛提起公訴，檢察官羅松芳到庭執行職務。
中　　華　　民　　國　　109 　年　　11　　月　　11　　日
     　　　　　　 刑事第九庭    審判長法　官  潘翠雪
                                      法　官  陳俞婷
                                      法　官  曾德水
以上正本證明與原本無異。
不得上訴。
                                      書記官  陳怡君
中　　華　　民　　國　　109 　年　　11　　月　　12　　日
附錄：本案論罪科刑法條全文　　　　　　　　　　　　　　　
中華民國刑法第346條
意圖為自己或第三人不法之所有，以恐嚇使人將本人或第三人之
物交付者，處六月以上五年以下有期徒刑，得併科三萬元以下罰
金。 　　　
以前項方法得財產上不法之利益或使第三人得之者，亦同。
前二項之未遂犯罰之。
附表一
編號   聯繫時間 用以聯繫之門號或帳號                       聯繫內容    證據所在頁數 １ 民國109 年3 月4日晚上6 時47分許起至同日晚上7 時許止 0000000000 （預付卡申登人：曹宥寧） 男：有傳影片給妳要不要看一下？     那支影片妳想要買嗎？     所以妳覺得這個影片對妳來說沒有差？ 錄音譯文、手機擷圖、通聯調閱查詢單（他字卷第7 頁至第9 頁、第15頁、第16頁、第25頁至第26頁、第29頁）    （傳送如臺北地檢他3192卷第16頁所示私密影像擷圖）     男：我說妳那個影片對妳來說不重要？     阿妳是不是有一個跟外國人視訊的影片？     妳是不是有一個跟外國人視訊的影片？     妳有興趣嗎，有興趣嗎？     寄給妳甚麼，不用寄阿，妳自己也知道有沒有拍，不用寄     阿。     我說不用寄嘛，妳自己有沒有拍妳自己也知道。     那妳覺得還要寄嗎？所以妳到底有沒有要買這支影片？  ２ 109 年3 月4日晚上9 時許起至同時47分許止 0000000000 （預付卡申登人：曹宥寧） 簡訊：等妳10分鐘資料別人有興趣       多久如果沒要談有人跟我們接洽了       妳爸電話後3 碼XXX 妳住家XX路對吧 錄音譯文、手機擷圖、通聯調閱查詢單（他字卷第11頁至第13頁、第15頁、第26頁至第28頁、第29頁）    男：那是要跟妳講，因為妳今天這個影片是妳自己拍的，那也     是否是妳自己搞丟的，那我們也只是先花錢跟人家買回  來，要跟妳談這筆生意，懂我意思嗎？     我先跟妳講齁，妳這影片的部分，我也可以淡淡跟妳講一     下內容，那內容是甚麼，妳自己也知道，甚至說甚麼時     候，……我們也都知道，對不對？     1,000 ，1,000 萬。     妳有沒有錢那妳自己應該也知道，那我上一通電話講完的     時候，我也有跟好幾家公司有講過這一份工作，他們也都     有興趣，懂我意思嗎？那至於是甚麼公司的話我也不方便     跟妳多講，懂意思嗎？     1,000 萬是我們想要的數字，那妳如果說妳有心的話，妳     有心想要處理的話，那就是看妳的誠意，懂意思嗎？     那我會給妳兩天的時間，妳去籌出這筆錢。     那兩天之後妳錢準備好之後，那我們會再找個時間打電話     給妳，來告訴妳錢該怎麼給我們。     我們去跟人家買的阿，剛剛跟妳講過，我們今天阿是先幫     妳把這部手機買起來，懂我的意思嗎？     所以妳的手機也是人家跟我們講的，我們有興趣買下來。     那我跟妳約兩天後，我約下午3 點的時候，3 點到5 點的     這一段時間，妳應該沒有甚麼事情要忙吧？那我3 點到5     點這一段期間我會打電話給妳。     不是拿現金面交，那我們可以用我們的方式來告訴妳，這     筆錢該怎麼給我們。  ３ 109 年3 月6日下午3 時41分許 0000000000 （預付卡申登人：黃丞威） 簡訊：如果不相信那沒關係，妳朋友帳號多少我傳給他看？       我沒有時間等妳如果妳不想就交易取消。       妳要看到時候全台灣香港內地應該都看得到       妳錢準備好，我會傳給妳，妳準備虛擬貨幣       晚上給妳看妳手機封面，是不是妳應該清楚，       妳要看什麼資料一次講，最後給妳機會 手機採證照片、通聯調閱查詢單（他字卷第17頁、第35頁） ４ 109 年3 月7日下午2 時51分許 0000000000 （預付卡申登人：周平） 簡訊：（傳送洪女手機首頁照片、通訊錄、照片等）       妳不是要看資料，回個電話沒時間等妳，妳有要談嗎       今天買家會來，要不要隨妳       妳先處理一半，昨天妳讓我跑一趟，600 ，不要影片流出去不關我們事情與對話內容，總數1200       過年前原本就想打給妳知道妳在工作等妳過完年才聯繫       妳，一半先拿對妳不會有難度，妳有代言如果上媒體妳       不見得比較好       妳日子很長賺錢機會還有，不要毀了妳自己，拖時間未       必對妳有好處，希望妳能明白。       去借也想辦法也提早跟妳講了，如果不要也沒關係，妳       自己造化       那也沒什麼好談，妳代言也不少違約妳好好想想，今天       妳能處理多少       這麼久時間應該沒人給妳看過吧，妳再不回妳朋友圈應 　    該都會有資料，媒體會有之後妳的朋友圈       那妳忙吧妳要等新聞，妳會看到的，祝妳工作順利，誠       意沒看到，對我們來說沒差，只是尊重妳妳不要有人想       要，不要廢話講重點       今天有人要來看了，五組人，都國外的，金錢都不錯，       要留拿誠意一半先出來，不然今天我們跟人收錢完沒辦       法給妳保證什麼       先傳給妳家人，反正看妳一也沒要緊       多久能處理一句話，沒有上新聞，時間到沒有就不好意       思，我們處理就好，一整天講廢話丟臉是妳，沒時間等       妳       不等了，妳不必回傳，等看新聞，不必傳了，等新聞跟       國外色情網站，工作順利 手機採證照片、通聯調閱查詢單（他字卷第18頁至第21頁、第 31頁） ５ 109 年3 月12日下午5 時16分許起至同日晚上6 時7 分許止 0000000000 （預付卡申登人：成淑芬）  簡訊：妳想好了嗎，最後一次通知妳？       我問妳妳自己說個金額，妳多少要買回去，已經對妳很       寬限，妳會太慢等等傳一封簡訊給妳爸，今天我們幫妳       買回來看妳自己是否要買我不會花太多時間跟妳耗，我       先傳封給妳家人看他反應如何       我知道妳有在賣畫，我們買也需要費用，我有傳給妳爸       ，我問妳妳覺得妳這些妳覺得多少妳願意買，不要在再 　    囉嗦 　    我今天敢傳給妳我也不擔心，就問妳妳要不要買就吧，妳簡訊裡面有誰講什麼妳比誰清楚吧，我已經跟妳耗很久了妳到現在還在跟我幾萬塊 　    妳覺得這些資料多少妳自己講，我說了，妳誠意拿出來       不外流等妳全部用好資料給妳，我們買需要費用妳越拖       對妳越不好，妳連誠意都沒有       明天妳能準備多少，已經讓妳看過了，妳可以別再跟我 　    繞，封面沒傳給妳嗎，哀鳳 10白色，我們當然分開放，手機就在我手上，今天妳耍花樣我們也要保障自己，妳如果堅持那是妳的選擇 　    我們也擔心妳報警都是一樣的人，所以交易要就快，妳可以問我內容是不是同一組人，我敢保證我錢收到吧15日內妳收到手機，寄到妳手機上面地址，我都有妳資料，妳不相信我也沒辦法，路妳選的       我今天還沒讓妳上新聞是不想讓妳連機會都沒有今天才       傳簡訊給妳，這次最後一次跟妳對話。       收到錢15天內妳拿到手機我會打給妳跟妳講密碼，現在       就誠意問題妳要我留妳明天看先處理多少，這樣談下去       才有意思。       我敢傳給妳我也沒在擔心，今天妳這樣選擇，我們花錢       幫妳先買下來還要等妳？       我們本錢不只30，妳留著，我說了我們買不只30，妳如       果沒誠意我賠錢也跟妳玩，明天300 ，其他給妳時間，       妳越快手機越快拿回去。上次價錢也跟妳講過了，要就       付不要也沒關係，我當投資失敗，我也說這趟最後聯絡       ，我也是花錢跟人買的，不然妳早上新聞，妳問妳爸是       否有收到簡訊，給妳很長時間思考這事情了，再問妳一       次有要買嗎？       妳要跟我耗我沒差，給妳很多時間了，妳的問題，儘快       處理，我們動作會越來越大了不起我投資失敗，我讓妳       身敗名裂。       我不擔心，最好去報，敢傳還擔心妳報嗎，一句話要不       要處理，妳越拖後悔是妳，我們也給妳很多時間，明天       300 　    我們動作越大就別怪我們，已經提醒妳了，明天先處理一個數字，有誠意再來談       明天給妳一個虛擬貨幣帳號，妳去買，妳現在我還在跟       妳傳簡訊趕快講，動作越多別後悔機會有給了，再給妳 　    10分鐘，妳問演藝圈朋友，說妳要買比特幣投資，妳玩花樣我們跟妳玩而已，在給妳五分鐘確定，要明天給妳帳號，在強調我最後一次跟妳談沒誠意就這樣       妳不想辦法我們就開始傳，當投資失敗。       300 先付後面再談，我們團隊對妳沒耐心了       對妳我很了解，了解過才跟妳聯繫       慢慢還總比妳名聲臭掉好吧，自己衡量       明天沒有就自己承擔，電子錢包先去辦好，拍妳買好比       特幣我再給帳號，沒有我就開始傳了 手機採證照片、通聯調閱查詢單（偵字第12385號卷第35頁至第45頁、第171 頁至第 174 頁） ６ 109 年3 月13日晚上7 時8分許  簡訊：我們這邊有人出事妳影片就流出去，今天妳說話不算話       ，不要談了       我先放一段出來，加快妳的腳步，會讓妳加快腳步，投資失敗而已       從第一週到現在多久了，我先放一段在網路，不賣也沒       關係       我損失一個年輕人跟妳換，值得       妳態度這麼不好，我們的需求沒看的叫配合，配合打字       ，我也配合幫妳宣傳，沒關係或許妳想紅，我幫妳，當       作個朋友，這廣告免錢幫妳打       我就說了這個影片妳自己拍的，是別人要賣我們買起來       ，過年前本來妳應該上新聞，我們幫妳擋下來今天妳這       樣回應只能配合妳，手機也是妳給人或是掉了妳自己很       清楚，我在給妳講一次時間，那通妳在這樣就算我們幫       妳，先這樣，妳慢慢我等妳 手機採證照片、通聯調閱查詢單（偵字第12385號卷第47頁至第51頁、第171 頁至第 174 頁） ７ 109 年3 月20日下午6 時23分許 蘋果手機icloud帳號ttg0000 簡訊：（傳送拍攝洪女手機首頁等影片）       如果您沒有意願當然沒關係，我夢到通訊錄內有大部分       朋友有收到奇怪的影片，您所擔心的處理後會不會有問       題以及後續麻煩，我相信應該到此為止，但如果下週一沒有答覆那麼目前有兩家記者願意收購影片。       我會提供您usdt一個地址，您將usdt轉過來就可以，東       西保障妳一定能收到，我們的目的很簡單，也不希望後       續妳我有任何麻煩事情       如果您不相信當然沒有關係，我只好用其他方式處理掉       ，我的訴求很簡單，我也不希望有後續問題       我會證明手機在我手上，內容給妳確認再付款，如果裡面照片、資料、影片都不是妳，或許是我搞錯對象那妳可以完全不用理我       妳先想好要怎麼處理，而不是問這些，該讓妳確認的到       時會給妳確認，我們談好該給妳確認會讓妳確認，或是       我通訊錄隨機挑一個人，發一小段影片給他們確認。我       認為這不是好方法。       如前面我所說之前妳都已答應300，妳是能立即處理，那我們現在所談的不應該低於這個金額，稍早妳可能會擔心我是否跟之前跟妳聯繫的人一樣，也向妳證明了，請您好好想一下       還有一點我要先告知妳，收到款後手機我會安排讓妳拿       到這點妳放心，相對如果所說，我希望這件事情處理完       之後妳我雙方沒有任何麻煩……在這段時間或交還妳之       後我有任何狀況那麼這些資料便會曝光       如果我們處理後只要妳沒有其他動作是不會有任何後續       事情，但妳不願處理那麼這些東西一定會曝光，妳只需       要回答要或不要就好，我並不是在跟妳商量。       賠多少應該不是妳最在乎的，而是有一部影片讓身旁朋友甚至家人看見才是最重要的吧。       有幾點請妳看清楚1 我給妳時間先想辦法，4/1 我們再 　    討論一次金額，……時間我給妳了到時候也請妳不要再跟我說20、50。這段時間如果妳有任何動作，很抱歉也不用再說，該賣的會賣，該發送的也會一一傳送，時間我能給妳但是我也不會等太久。 手機採證照片（偵字第12385號卷第159 頁至第169 頁） 
附表二
編號          品名及數量                                   備註                            原判決沒收之說明 １      電子產品IPHONE金色手機1 支  （含SIM 卡1 張）                                      門號：0000000000號    IMEI碼：000000000000000號                                （保管字號：原審109 年度刑保字第1417號）                沒收（被告所有且供本案犯行與「阿六」、廖丞逢聯繫所用之物）        ２      電子產品IPHONE黑色手機1 支  （含SIM 卡1 張）                                      門號：0000000000號                                      IMEI碼：000000000000000號                                （保管字號：原審109 年度刑保字第1417號）                否（被告所有，但無積極證據證明與本案犯行有關）                  ３      電子產品IPHONE粉紅色手機1支 （未含SIM卡）                                          IMEI碼：000000000000000號                                （保管字號：原審109 年度刑保字第1417號）                                                                      否（被告所有，但無積極證據證明與本案犯行有關）                ４      電子產品IPHONE 7 黑色手機1支 （含SIM卡1張）                                        門號：0000000000號                                      IMEI碼：000000000000000號                                （保管字號：原審109 年度刑保字第1417 號）                否（廖丞逢所有，且無積極證據證明與本案犯行有關）                  ５      電子產品IPHONE手機1支                                                              IMEI碼：000000000000000號                                （保管字號：原審109 年度刑保字第1417號）                                                                      否（王遵富所有，且無積極證據證明與本案犯行相關）